ACORDAO-COMPLETO-2343285

ACÓRDÃO DE RELAÇÃO

ACÓRDÃO DE RELAÇÃO 904/2019 ATA 4/2019 - SEGUNDA CÂMARA

Acórdão 904/2019-TCU-Segunda Câmara
Trata-se de documentação encaminhada pelo Tribunal de Contas do Estado de São Paulo – TCE-SP, noticiando possíveis irregularidades na condução, pela prefeitura municipal de Itaquaquecetuba/SP, do Pregão Presencial 50/2018, cujo objeto é a “contratação de empresa especializada para prestação de serviços de nutrição e alimentação escolar”.
Considerando que, em razão da informação constante do edital do Pregão Presencial 50/2018, de que a contratação seria custeada com recursos provenientes do Governo Federal, o TCE-SP arquivou 6 representações referentes ao certame, tendo em vista sua incompetência para análise de despesas suportadas por recursos federais, e determinou o encaminhamento dessas representações a esta Corte;
considerando que, embora a origem dos recursos tenha sido indicada como fonte 05 – transferências e convênios federais, a então Secretaria de Controle Externo no Estado de São Paulo, em entendimento com o departamento de compras do município de Itaquaquecetuba/SP, verificou que os recursos são provenientes da contribuição do salário educação, o que afasta a atuação deste Tribunal neste processo;
considerando que, ao apreciar os demais processos encaminhados pelo TCE-SP, esta Corte, mediante os Acórdãos 595/2018, 150/2019, 152/2019, 153/2019 e 154/2019, todos da 2ª Câmara, não conheceu daquelas documentações como representação, em razão do não preenchimento dos requisitos de admissibilidade, e determinou seu arquivamento;
considerando o parecer da unidade técnica, também pelo não conhecimento da presente documentação como representação; 
os ministros do Tribunal de Contas da União, reunidos em sessão de 2ª Câmara, ACORDAM, por unanimidade, de acordo com os pareceres emitidos nos autos e com fundamento nos arts. 235, parágrafo único, e 237, parágrafo único, do Regimento Interno, em:
a) não conhecer da documentação como representação por não preencher os requisitos de admissibilidade, uma vez que a matéria não é de competência desta Corte;
b) encaminhar cópia integral deste processo ao Tribunal de Contas do Estado de São Paulo, para adoção das providências que entender cabíveis;
c) dar ciência desta deliberação, bem como da instrução à peça 6, à Prefeitura Municipal de Itaquaquecetuba/SP; e
d) arquivar os autos.
1. Processo TC-Processo 000.669/2019-9 (REPRESENTAÇÃO) 
1.1. Classe de Assunto: VI.
1.2. Representante: Tribunal de Contas do Estado de São Paulo.
1.3. Unidade: Município de Itaquaquecetuba/SP.
1.4. Relatora: ministra Ana Arraes.
1.5. Representante do Ministério Público: não atuou.
1.6. Unidade Técnica: Secretaria do TCU no Estado de São Paulo (Sec-SP) .
1.7. Representação legal: não há.
1.8. Determinações/Recomendações/Orientações: não há.

Segunda Câmara

Município de Itaquaquecetuba/SP.

ANA ARRAES

não há.

Não atuou.

REPRESENTAÇÃO (REPR)

Secretaria do TCU no Estado de São Paulo (Sec-SP).